【裁判字號】    92,交訴,44
【裁判日期】    920630
【裁判案由】    公共危險等
【裁判全文】
臺灣臺南地方法院刑事判決                          九十二年度交訴字第四四號
    公  訴  人  臺灣台南地方法院檢察署檢察官
    被      告  甲○○
右列被告因公共危險等案件，經檢察官提起公訴（九十二年度調偵字第七四號），本
院判決如左：
    主  文
甲○○因過失傷害人，處有期徒刑肆月，如易科罰金，以佰元折算壹日；又駕駛動
力交通工具肇事，致人傷而逃逸，處有期徒刑陸月，如易科罰金，以佰元折算壹日
。應執行有期徒刑玖月，如易科罰金，以佰元折算壹日。
    事  實
一、甲○○於民國九十一年九月十四日上午，駕駛車牌號碼三Ｍ─五二九八號自用小
    客車，沿臺南縣鹽水鎮○○路由東往西方向行駛，於同日上午十二時三十分許，
    行經該路與武廟路之設有燈光號誌管制交岔路口處時，本應注意汽車行駛至交岔
    路口，應遵守燈光號誌之指示，而車輛面對圓形紅燈表示禁止通行，不得超越停
    止線或進入路口，行車速度，依標誌或標線之規定及汽車行駛時，駕駛人應注意
    車前狀況，並隨時採取必要之安全措施，而依當時情形，客觀上又無不能注意之
    情事，其能注意竟疏未注意該處為速限五十公里之交岔路口，其行向為紅燈，可
    能會有車輛於岔路橫向駛出之車前狀況，竟未於停止線前停車，反以時速八十公
    里之高速超速直行，闖紅燈欲通過岔路口，適有丙○○騎駛車牌號碼ＫＫ七─八
    六六號重型機車搭載乙○○，沿武廟路由南往北方向駛至，致甲○○見狀煞避不
    及，其自小客車左前車頭遂與丙○○之機車右側車身發生碰撞，造成丙○○、乙○○人車倒地，丙○○受有臉部多處撕裂傷、右腰部撕裂傷、臉部擦傷及肩部、
    軀幹、右下肢擦傷之傷害，乙○○則受有右脛、腓骨骨折、左後背挫傷、額面及
    右肩裂傷之傷害。詎甲○○在肇事後，因心中害怕，竟未下車察看，反而逕自駕
    車逃離現場。車禍事故發生後，甲○○於當日下午一時許，由父母陪同，駕駛上
    開自用小客車，至臺南縣警察局新營分局華雅派出所，在警員尚不知何人為肇事
    車輛駕駛人前，主動表示其係肇事逃逸之駕駛人，並自首犯行，接受裁判。
二、案經丙○○、乙○○訴由臺南縣警察局新營分局報請臺灣台南地方法院檢察署檢
    察官偵查起訴。
    理  由
一、右揭事實，已據被告甲○○於本院審訊時坦承不諱，核與告訴人丙○○、乙○○
    於警、偵訊指訴之情節相符，而被告駕車肇事後約三十分鐘即當日下午一時許，
    由其父母陪同，駕駛前開小客車，至臺南縣新營分局華雅派出所報案等情，業據
    臺南縣警察局新營分局以九十二年四月十日營警刑字第０九二０００八四八六號
    函文函覆本院，及該函所附肇事當日臺南縣警察局新營分局華雅派出所員警工作
    紀錄簿、受理各類案件紀錄表影本一紙在卷可憑，此外，並有道路交通事故調查
    報告表、國立成功大學醫學院附設醫院診斷證明書、重仁骨科醫院診斷證明書及
    台南市警察局舉發違反道路交通管理事件通知單影本各一紙、道路交通事故現場
    蒐證照片十四幀在卷可資佐證。按行車速度，依標誌或標線之規定；汽車行駛至
    交岔路口，其行進、轉彎，應遵守燈光號誌之指示；汽車行駛時，駕駛人應注意
    車前狀況，並隨時採取必要之安全措施；道路交通安全規則第九十三條第一項、
    第一百零二條第一項第一款、第九十四條第三項分別定有明文。又車輛面對圓形
    紅燈表示禁止通行，不得超越停止線或進入路口，道路交通標線號誌設置規則第
    二百零六條第五款亦有明文。查被告經正常程序考領駕照，為有駕駛經驗之人，
    對於上開交通安全規則自知之甚稔，為其等應注意之事項，而肇事當時係天候晴
    朗、柏油路面、標線清晰、正常號誌交岔路口、路面乾燥、無障礙物、視距良好
    、速限五十公里，有前開道路交通事故調查報告表載明可考，據此判斷，足見依
    當時狀況，被告客觀上並無不能注意之情狀，詎被告其應注意能注意，竟疏未注
    意該處為速限五十公里之交岔路口，其行向號誌為圓形紅燈，可能會有車輛橫向
    駛出之車前狀況，未停於停止線前，反以時速八十公里之高速超速直行，欲通過
    岔路口，適告訴人丙○○騎駛機車搭載告訴人乙○○，沿武廟路由南往北駛至，
    被告煞避不及發生碰撞因而肇事，被告有違前開規定之注意義務，其駕駛行為，
    顯有過失。又本件車禍經送臺灣省車輛行車事故鑑定委員會鑑定結果，亦同此認
    定，有該會南鑑字第九一一四九七號鑑定意見書一紙在卷可參。又被告之過失行
    為與告訴人丙○○、乙○○二人所受上開傷害之間，顯有相當因果關係，亦無疑
    義。而被告既於肇事當時，明知肇事，未下車察看及採取救護措施，即起意離開
    現場，其駕車肇事致人受傷而逃逸之行為，於駕車離開現場時，即已完成，是其
    確有肇事逃逸之犯行，應無疑義。從而本件事證已臻明確，被告犯行足堪認定。
二、核被告甲○○所為，係犯刑法第二百八十四條第一項前段之過失傷害罪及第一百
    八十五條之四之駕車肇事逃逸罪。被告一過失駕車行為，致告訴人二人受傷，為
    係一行為觸犯數罪名，為同種想像競合，應依刑法第五十五條前段從一重處斷。
    其所犯上開二罪間，犯意各別，行為互殊，應予分論併罰。又其肇事後未被有偵
    查權之公務員或機關發覺其犯嫌前，由父母陪同至臺南縣警察局新營分局華雅派
    出所自承犯行，進而接受裁判，此業據被告供明在卷可按，並有臺南縣警察局新
    營分局華雅派出所受理各類案件紀錄表、員警工作紀錄簿影本載明可考，被告之
    行為合乎自首之要件，應依刑法第六十二條前段減輕其刑。爰審酌被告犯罪之動
    機、目的、手段，其生活狀況、智識程度，與本件犯罪所生之危險、損害、告訴
    人傷勢之輕重、及其犯後尚能自首，並坦認犯行，惟尚未與告訴人達成和解等一
    切情狀，分別量處如主文所示之刑，並諭知易科罰金之折算標準及定其應執行刑
    ，以資懲儆。
據上論斷，應依刑事訴訟法第二百九十九條第一項前段，刑法第一百八十五條之四、
第二百八十四條第一項前段、第五十五條前段、第六十二條、第四十一條第一項前段
、第二項、第五十一條第五款，罰金罰鍰提高標準條例第一條前段、第二條，判決如
主文。
中      華      民      國      九十二      年    六    月    三十      日
                              臺灣臺南地方法院交通法庭
                                      法  官  洪士傑
右正本證明與原本無異。
如不服本判決應於送達後十日內向本院提出上訴狀。
                                      書記官  陳金堂
中      華      民      國      九十二      年    六    月    三十      日


司法院資訊處製作；財團法人民間司法改革基金會備份。
